臺灣彰化地方法院刑事判決　　　　　　　 94年度易字第476號
公　訴　人　臺灣彰化地方法院檢察署檢察官
被　　　告　丁○○原名彭錦章.
上列被告因詐欺等案件，經檢察官提起公訴（九十三年度偵字第
六五三四號），本院判決如下：
    主  文
丁○○連續意圖為自己不法之所有，以詐術使人將本人之物交付
未遂，處有期徒刑捌月。
    事  實
一、丁○○與甲○○（另由檢察官偵辦中）共同基於意圖為自己
    不法所有之竊盜犯意聯絡，並單獨基於若竊得信用卡即予以
    盜刷之概括犯意，於民國九十三年六月六日下午之某時點，
    在彰化縣北斗鎮○○路九十九巷三十五之六號住宅內，推由
    丁○○在外把風，由甲○○侵入上開住宅（侵入住宅部分未
    據告訴），以徒手竊取乙○○所有之戒指二只、玉山商業銀
    行信用卡、臺灣土地銀行信用卡及其他信用卡或提款卡共計
    八張。丁○○於取得上開竊得之玉山商業銀行信用卡、臺灣
    土地銀行信用卡後，乃進而基於前開意圖為自己不法所有之
    詐欺取財概括犯意，於九十三年六月六日晚間八時二十三分
    許，先持竊得之玉山商業銀行信用卡，至彰化縣北斗鎮○○
    路全國茶具批發行欲刷卡新臺幣（下同）一萬元，復於九十
    三年六月六日晚間八時三十九分許，再持竊得之臺灣土地銀
    行信用卡，至彰化縣北斗鎮成益通訊廣場欲刷卡九千元，而
    連續著手實施詐欺行為，惟均因上開二張信用卡未開卡而刷
    卡不成功，始未得逞。嗣經警據報循線查悉上情。
二、案經彰化縣警察局北斗分局報請臺灣彰化地方法院檢察署檢
    察官偵查起訴。
    理  由
一、訊據被告丁○○供承確有於九十三年六月六日晚間八時二十
    三分許，持上開玉山商業銀行信用卡，至彰化縣北斗鎮○○
    路全國茶具批發行欲刷卡一萬元，因未開卡而刷卡不成功等
    情，雖否認有何前揭竊盜、詐欺未遂犯行，辯稱：係丙○○
    於九十三年六月六日晚間八時許，將二張信用卡交予伊，表
    示係其妻之信用卡，因商店老闆不讓丙○○刷卡，要伊幫忙
    刷卡云云。惟查：
（一）本件被害人乙○○確於前開時地遭竊取其所有之戒指二只
      、玉山商業銀行信用卡、臺灣土地銀行信用卡及其他信用
      卡或提款卡共計八張，以及甫失竊之上開玉山商業銀行信
      用卡及臺灣土地銀行信用卡，旋即分別於失竊當日晚間八
      時二十三分許、三十九分許，在彰化縣北斗鎮○○路全國
      茶具批發行、成益通訊廣場，遭人持用欲刷卡一萬元、九
      千元，因均未開卡而刷卡不成功之事實，業據證人乙○○
      、林佑芳分別於警訊時及偵查中證述被害之情節明確，並
      有全國茶具批發行所裝設監視器拍攝節錄之盜刷過程相片
      二張、臺灣土地銀行於九十三年十二月十日函及所附信用
      卡申請書、前揭刷卡九千元未成功之交易紀錄查詢結果資
      料等件附卷可資佐證，均堪先認定。
（二）次查上開關於持玉山商業銀行信用卡盜刷未遂部分，已據
      被告丁○○供承確有於九十三年六月六日晚間八時二十三
      分許，持上開玉山商業銀行信用卡，至彰化縣北斗鎮○○
      路全國茶具批發行欲刷卡一萬元，因未開卡而刷卡不成功
      等情不諱，並有前開全國茶具批發行所裝設監視器拍攝丁○○前往盜刷過程相片二張附卷可稽，其此部分犯行，已
      堪認定。
（三）另查前揭關於竊盜及持臺灣土地銀行信用卡盜刷未遂部分
      ，亦據證人丙○○迭於檢察官偵查中及本院審理時具結證
      述被告丁○○於案發前往警察機關接受製作筆錄後，以免
      費提供毒品施用為交換條件，要求伊若其後接受偵查機關
      調查，要供稱係伊持其妻之信用卡委託丁○○代為刷卡等
      情，伊問丁○○為何要如此回答，丁○○對伊表示這件是
      丁○○與甲○○在丁○○住處附近偷來的，由丁○○擔任
      把風，甲○○進去偷，得手後，由丁○○將竊得之信用卡
      拿去全國茶具行及一家手機店刷卡，但都沒刷成功，伊後
      來因擔心責任必須全部承擔，而未與丁○○串證，並向檢
      察官報告實情等語明確，而被告丁○○雖以上開二張信用
      卡係丙○○所交付，表示係其妻之信用卡，因商店老闆不
      讓丙○○刷卡，要伊幫忙代為刷卡等語置辯，然查被告丁○○係屬男性，衡情證人丙○○豈有可能將其妻屬於女性
      所持有之信用卡交由男性友人代為刷卡，被告丁○○所辯
      顯然有違通常事理，是本院審酌證人丙○○之證詞與被告
      丁○○之辯詞，認證人丙○○之證詞應為可採，而被告丁○○上開辯詞，核屬飾卸諉責之詞，殊無足取，其此部分
      犯行，同堪認定。
（四）至於被告丁○○雖聲請傳訊證人即竊盜共犯甲○○為證，
      惟本院審酌前情，認本件事證業已臻明確，核無必要再行
      傳訊，附此敘明。
（五）綜上所述，本件事證明確，被告右揭犯行，均洵堪認定，
      應予依法論科。
二、核被告所為，係犯刑法第三百二十條第一項之普通竊盜罪，
    同法第三百三十九條第三項、第一項之詐欺取財未遂罪。被
    告前揭二次詐欺取財未遂犯行，時間緊接，所犯構成要件相
    同，顯係基於概括之犯意反覆為之，為連續犯，應依刑法第
    五十六條之規定，以一罪論，並加重其刑。又被告持前開竊
    得之二張信用卡，業已先後著手實施盜刷行為，惟因信用卡
    尚未開卡而未能得逞，係屬未遂犯，爰依刑法第二十六條前
    段之規定，減輕其刑。查信用卡之主要價值在於刷卡使用，
    而衡諸社會通念常情，行竊他人信用卡之目的通常即係在於
    冒名盜刷，參諸被告上開二次盜刷信用卡未遂犯行，均係於
    行竊當日所為，時間甚為緊接等情，堪信被告應非於竊得信
    用卡後，始另行起意盜刷，而係自始於行竊信用卡前即存有
    欲於竊得後予以盜刷之犯意無訛，基此，被告所犯上開二罪
    間，即有方法、結果之牽連關係，應從較重之連續詐欺未遂
    罪處斷。爰審酌被告之品行、智識程度，犯罪之動機、方法
    、手段、所得利益、所生損害，其行竊他人財物，不思以正
    當途徑獲取所需，輕忽他人財產法益，顯示法治觀念薄弱，
    且恣意盜刷他人信用卡以圖個人金錢物質享受，破壞金融秩
    序及交易安全非微，以及犯罪後仍不知悔悟，態度甚值非議
    等一切情狀，量處如主文所示之刑，以示儆懲。
據上論斷，應依刑事訴訟法第二百九十九條第一項前段，刑法第
五十六條、第三百三十九條第一項、第三項、第三百二十條第一
項、第五十五條、第二十六條前段，罰金罰鍰提高標準條例第一
條前段，判決如主文。
本案經檢察官江孟芝到庭執行職務。
中    華    民    國     94     年    12    月  30    日
                  臺灣彰化地方法院刑事第三庭
                      審判長法官  李  進  清
                      法      官  紀  佳  良
                      法      官  王  昌  鑫
以上正本證明與原本無異。
如不服本判決，應於判決送達後10日內向本院提出上訴狀 (須附
繕本)。
告訴人或被害人對於判決如有不服具備理由請求檢察官上訴者，
其上訴期間之計算係以檢察官收受判決正本之日期為準。
中　　華　　民　　國　　95　　年　　1 　　月　　3 　　日
                       書  記  官  張  木  松
附錄論罪科刑法條：
中華民國刑法第320條第1項
(普通竊盜罪、竊佔罪)
意圖為自己或第三人不法之所有，而竊取他人之動產者，為竊盜
罪，處 5 年以下有期徒刑、拘役或 500 元以下罰金。
前二項之未遂犯罰之。
中華民國刑法第339條第1項、第3項
(普通詐欺罪)
意圖為自己或第三人不法之所有，以詐術使人將本人或第三人之
物交付者，處5 年以下有期徒刑、拘役或科或併科1 千元以下罰
金。
前二項之未遂犯罰之。
